臺灣高等法院臺中分院刑事裁定　　　　　100年度抗字第664號
抗　告　人
即　被　告　林松淵
上列抗告人因羈押案件，不服臺灣南投地方法院中華民國100年7
月28日裁定（99年度訴字第631號）提起抗告，本院裁定如下：
    主  文
抗告駁回。
    理  由
一、本件抗告人即被告（下稱被告）林松淵因偽造文書案件，前
    經原審法院以其涉犯刑法第216條、第210條之行使偽造私文
    書罪嫌重大，並有刑事訴訟法第101條第1項第1款所定之情
    形，非予羈押，顯難進行審判，於民國100年7月28日執行羈
    押在案，被告不服上開羈押之裁定而提起抗告，先予敘明。
二、抗告意旨略以：被告林松淵在臺南之工作已於100年5月8日
    完工，這段期間一直居住在南投縣南投市○○路○街1之3之1
    號住處，並未收到法院開庭傳票，無逃亡之虞；又被告家中
    有70餘歲、患有心臟病及眼睛長瘤之母親，及有年幼子女之
    生活起居待安排，被告亦因食道長瘤正排定手術中等語而提
    起抗告。
三、本院查：按被告經法官訊問後，認為犯罪嫌疑重大，而有逃
    亡或有事實足認為有逃亡之虞之情形，非予羈押，顯難進行
    追訴、審判或執行者，得羈押之，刑事訴訟法第101條第1項
    第1款定有明文。而所謂犯罪嫌疑重大，係指有具體事由足
    以令人相信被告很有可能涉嫌其被控訴之犯罪已足，並以自
    由證明為之，此與認定犯罪事實所憑證據，須達無合理懷疑
    程度者迥異。本件被告林松淵被訴之行使偽造私文書罪嫌，
    已據被告於原審法院坦承不諱（見原審卷第16頁反面、第48
    頁反面），且有證人許素花於檢察事務官詢問時之證述（見
    偵卷第23、24頁）及證人許素花於偵查中所提出之「跨行匯
    款申請書」影本1件（見偵卷第3頁）在卷可稽，足認被告涉
    犯行使偽造私文書罪之罪嫌重大。又被告係經原審法院合法
    傳、拘無著，於100年6月20日發布通緝後，始於100年7月28
    日為警緝獲到案，有原審法院之再開辯論裁定（已同時指定
    原審法院於100年5月19日下午4時行審理程序之期日）、送
    達證書（於100年4月20日由被告上址戶籍地址之同居人即被
    告母親魏金日合法代為收受）、戶役政連結作業系統、原審
    法院拘票、警方執行拘提未獲報告書、臺灣高等法院在監在
    押全國紀錄表、原審法院通緝書及南投縣政府警察局南投分
    局通緝案件移送書各1件（以上分見原審卷第55、57、64-65
    、68-69、71、72-73、80-81、82頁）在卷可憑，且被告於
    為警緝獲後之警詢筆錄自稱：「（問：你於通緝這一段期間
    均居住於何處？有無按址居住？）這一段時間我大都居住在
    台南市科學園區的工地（正確地址不詳）。沒有按址居住。
    」等語（見原審卷第86頁），被告復有多次因前案經通緝始
    到案之紀錄，有臺灣高等法院被告前案紀錄表1份在卷可考
    ，足認被告有刑事訴訟法第101條第1項第1款所定之有逃亡
    或有事實足認為有逃亡之虞之情形，非予羈押，顯難進行審
    判程序。從而，原審法院依卷證資料、本案訴訟進行之程度
    等情，認被告有刑事訴訟法第101條第1款之羈押事由，且有
    羈押之必要，對被告執行羈押，經核並無不合。抗告人即被
    告空言以其家庭、身體因素及無逃亡之虞云云，指摘原審法
    院之羈押裁定不當，均為無理由，應予駁回。
據上論斷，應依刑事訴訟法第412條，裁定如主文。
中    華    民    國   100    年    8     月    11    日
            刑事第八庭  審判長法  官  羅  得  村
                              法  官  劉  榮  服
                              法  官  李  雅  俐
以上正本證明與原本無異。
不得再抗告。
                              書記官  李  妍  嬅
中    華    民    國   100    年    8     月    11    日